Piotr Tomczak

Frontend Developer



Podsumowanie

Frontend Developer z ponad 6-letnim doświadczeniem, specjalizujący się w tworzeniu nowoczesnych i wydajnych aplikacji przeglądarkowych. Posiadam szerokie doświadczenie w realizacji projektów dla klientów z różnych branż, od rezerwacji wideokonferencji po systemy do bookowania miejsc postojowych dla jachtów. Efektywnie współpracuję z zespołami i klientami, prowadząc projekty od fazy koncepcyjnej do wdrożenia, co potwierdza moją zdolność do pracy w dynamicznym i zmieniającym się środowisku projektowym.



Doświadczenie

2024-06 - obecnie Freelancer - własna działalność

Tomcat Dev Studio, Warszawa

2018-10 - 2024-02

Frontend Developer

Solvee Studio sp. z o.o., Warszawa

- Tworzenie od podstaw aplikacji klienckich do serwisów kurierskich, rezerwacyjnych, nawigacyjnych oraz aplikacja dla Polskiego Związku Judo - do zarządzania i układania planów i kalendarzy treningowych.
- Integrowanie rozwiązań bazodanowych z aplikacjami klientów mobile i web - obsluga tokenów autentykacji i logowania, komunikacja z serwerem.
- Tworzenie interaktywnych map w technologiii React.
- Zapewnianie kompatybilności aplikacji z różnymi przeglądarkami i urządzeniami.

2022-01 - 2023-12

Freelancer - Frontend Developer

Współpraca z Sigmasoft, Białystok

- Opracowanie panelu obsługi miejsc postojowych łodzi tworzenie, zarzadzanie i rezerwacje - w aplikacji webowej i mobilnej MarineHub
- Współpraca z zespołem backendowym i grafikami we wdrażaniu funkcjonalności
- Testowanie manualne aplikacji webowej i mobilnej

2022-05

- 2022-11

CTO / Tech Lead / Project Manager

Job Hunter sp. z o.o., Białystok

- Definiowanie wizji technologicznej firmy: Opracowywanie i wdrażanie strategii technologicznej
- Zarządzanie zespołem developerskim: Prowadzenie i motywowanie zespołu programistów oraz planowanie zadań
- Optymalizacja procesów i wprowadzanie innowacji: Analizowanie istniejących procesów deweloperskich i operacyjnych w celu identyfikacji obszarów do optymalizacji
- Komunikacja i współpraca z innymi działami: Utrzymywanie efektywnej komunikacji między zespołem IT a innymi działami firmy





Dane osobowe

E-mail

piotr.tomczak@tomcatdev.studio

Numer telefonu

503934046

Data urodzenia

1984-08-28

GitHub

https://github.com/tomcatmi6

LinkedIn

https://www.linkedin.com/in/piotrtomczak-482320142/



9 Umiejętności

Programowanie z użyciem technologii HTML5, CSS3, JavaScript, Twig, **Typescript**

Doświadczenie w pracy z popularnymi frameworkami React (v18), Angular (v7).

Znajomość metodyk Agile i Scrum

Komunikacja: Efektywna komunikacja z zespołem i klientami Szybkie identyfikowanie i rozwiązywanie problemów Znajomość bibliotek Material UI, Bootstrap, Formik, Leaflet, RxJs, Yup, RSuite, ApexCharts

Prawo jazdy kat. B

Kreatywność

Umiejętność pracy w zespole



Języki obce

Angielski - B2

Swobodne korzystanie z dokumentacji technicznej i rozmów z klientami

Wyrażam zgodę na przetwarzanie moich danych osobowych zawartych w mojej ofercie pracy dla potrzeb niezbędnych do realizacji procesu rekrutacji (zgodnie z ustawą z dnia 10 maja 2018 roku o ochronie danych osobowych (Dz. Ustaw z 2018, poz. 1000) oraz zgodnie z Rozporządzeniem Parlamentu Europejskiego i Rady (UE) 2016/679 z dnia 27 kwietnia 2016 r. w sprawie ochrony osób fizycznych w związku z przetwarzaniem danych osobowych i w sprawie swobodnego przepływu takich danych oraz uchylenia dyrektywy 95/46/WE (RODO)).

Włoski - A1

- 2022-03

Frontend Developer

Job Hunter sp. z o.o., Białystok

- Przygotowanie aplikacji JobHunter dla urzadzen desktopowych portal do wyszukiwania pracowników i łączenia ich z pracodawcami
- Testowanie manualne aplikacji
- Współpraca z zespołem grafików i backendem przy dodawaniu funkcjonalności

2021-02 - 2021-09

Frontend Developer

Educat sp. z o.o., Białystok

- Przygotowanie i rozwój aplikacji mobilnej i web dla mentorów i korepetytorów - ustalanie kalendarza, umawianie wideokorepetycji
- · Testowanie manualne aplikacji
- Tworzenie razem z zespołem grafików spójnego wyglądu aplikacji i odpowiedniego UX

2018-08

- 2020-12

Freelancer - Frontend Developer

Współpraca z Piotr Żytkiewicz IT, Warszawa

- Tworzenie interfejsów dla aplikacji webowych i mobilnych serwis muzyczny, aplikacja wprowadzająca klienta przed inwestycją w PHI Token
- Współpraca z zespołem backendowym we wdrażaniu systemu zapytań do API i zapisu danych
- Testowanie manualne aplikacji webowych i mobilnych

P

Wykształcenie

2017-07 - 2017-07 Szkolenie z Programowania w C#

Asseco Data Systems S.A., Warszawa

2017-07

- 2017-07

Szkolenie z Projektowania aplikacji webowych za pomocą HTML5, JavaScript i CSS3

Asseco Data Systems S.A.

2018-03

- 2018-03

 Szkolenie z Budowania nowoczesnych i wydajnych aplikacji przeglądarkowych

Sages

2018-03

- 2018-03

 Szkolenie - Angular 4 - budowanie nowoczesnych i wydajnych aplikacji przeglądarkowych

Sages

2008

- 2013-12

Licencjat

Wyższa Szkoła Mazowiecka w Warszawie



Projekty

2023-05 - obecnie

Reservation Spot - System rezerwacyjny

Frontend Developer

Zakres: Tworzenie formularzy rezerwacyjnych dla restauratorów i klientów. **Technologie**: React 18.3, Formik 2.4.6, RxJS 7.8.1, TypeScript 4.9.5, Yup 1.4

Wyrażam zgodę na przetwarzanie moich danych osobowych zawartych w mojej ofercie pracy dla potrzeb niezbędnych do realizacji procesu rekrutacji (zgodnie z ustawą z dnia 10 maja 2018 roku o ochronie danych osobowych (Dz. Ustaw z 2018, poz. 1000) oraz zgodnie z Rozporządzeniem Parlamentu Europejskiego i Rady (UE) 2016/679 z dnia 27 kwietnia 2016 r. w sprawie ochrony osób fizycznych w związku

2023-04

- 2024-08

PaliPali - Aplikacja kurierska

Frontend Developer

Zakres: Aplikacja pozwalająca na zarządzanie flotą kurierów, zamówieniami i płatnościami. Śledzenie kurierów, tworzenie i zarządzanie zleceniami, pojazdami i pracownikami.

Technologie: React 18, Leaflet 1.9.4, Formik 2.2, Bootstrap 5.2.3,

ApexCharts 3.37, Typescript 4.9.5, Redux 4.2.1, Yup 1.2

MarineHub - Aplikacja dla właścicieli marin

2022-07 - 2023-08 Frontend Developer

Zakres: Zarządzanie miejscami postojowymi w portach. Oznaczanie miejsc na mapach morskich, ustalanie cen, edycja rezerwacji berthów. Zarządzanie flotą łodzi i komunikacją z jednostkami na morzu.

Technologie: React 17, Leaflet 1.8.0, I18Next 21, Bootstrap 5.1, ApexCharts 3.33, RSuite 5.6.1, TypeScript 4.5, RxJS 7.3, Redux 4

Boatsman Web - Aplikacja nawigacyjna dla właścicieli jednostek pływających

2022-03 - 2022-06 Frontend Developer

Zakres: Interfejs użytkownika i funkcjonalności nawigacyjne. Zarządzanie flotą łodzi i komunikacja ze sternikami.

Technologie: React 17, Bootstrap 4.4.1, Formik 2.2.9, i18next 20.4.0, TypeScript 4.1.2, Yup 0.32, Leaflet 1.7.1

JobHunter - Portal dla firm poszukujących specjalistów Frontend Developer

Zakres: Panel rekrutacyjny dla firm poszukujących zagranicznych specjalistów. **Technologie**: React 17, I18next 21, Bootstrap 5.1,

2022-07 - 2022-11 ApexCharts 3.33, RSuite 5.6.1, TypeScript 4.5.5

Educat - Aplikacja dla korepetytorów i uczniów

Frontend Developer

Zakres: Panele Mentora, Admina i Aplikanta. Umawianie korepetycji, prowadzenie korepetycji online w formie wideokonferencji. Zarządzanie grafikiem mentorów, ustalanie cen, dostępności i kwalifikacji. System komunikacji mentor-uczeń w formie chatu.

2021-08 - 2022-07

Technologie: React 17, i18next 20.3, RxJS 7.1.0, TypeScript 4.3.4, RSuite 5.2.1, React Router 5.2.0, Bootstrap 5

Judo App - Aplikacja dla trenerów Polskiego Związku Judo

Frontend Developer

Zakres: Układanie planów treningowych, monitorowanie postępów zawodników, dodawanie wydarzeń. Tworzenie wykresów formy, oznaczanie wydarzeń i zawodów Judo - przygotowanie treningowe i postępy w formie tabeli i wykresów.

2021-08 - 2022-08

Technologie: React 16, Bootstrap 4.4, Konva 7.1.3, I18Next 18, Redux 4, RSuite 4.8.4, TypeScript 3.8.3

2021-07

- 2022-07

MediTrip - Aplikacja do umawiania konsultacji medycznych za granicą

Frontend Developer

Zakres: Panele dla klinik, pacjentów oraz specjalistów. Zarządzanie grafikiem lekarzy, umawianie rozmów wideo oraz konsultacji online.

Technologie: React 16, Bootstrap 4.4.1, i18next 18, RSuite 4.7.5, Redux

4.0.5, TypeScript 3.8.3

2020-02 - 2022-03

Glatz - Sklep z parasolami ogrodowymi

Frontend Developer

Zakres: Panel klienta z konfiguratorami parasoli oraz galerią egzemplarzy.

Konfigurator parasoli z wyborem tkanin, podstawy oraz modeli.

Technologie: Twig, Bootstrap Theme (Sylius Shop Bundle), Docker, Owl

Carousel

2018-11

Wholesaler-Panel - Aplikacja kurierska

- 2020-01 Frontend Developer

Zakres: Prace nad wyglądem panelu zamawiającego, kuriera i klienta. Zarządzanie flotą pojazdów, tworzenie zleceń z wyliczaniem czasu na przejazd z backendu oraz sledzenie kurierow na mapie.

Technologie: Angular 7, Bootstrap 4.2, Typescript 3.3.1, Google Maps 3.3

2018-02

Panel klienta koło potrzeb - Generali

- 2018-05

Junior Frontend Developer

Zakres: Stworzenie widoków panelu klienta.

Technologie: Twig, Bootstrap 4.0, Docker

Investia Wallet - Landing page dla ICO

2018-02

- 2018-03

Junior Frontend Developer

Zakres: Strona do przyjmowania płatności za tokeny, panel logowania.

Technologie: Docker, Bootstrap 4.0, Twig

BabyBoxClub - Aplikacja subskrypcyjna

Junior Frontend Developer

2017-12

- 2018-09

Zakres: Subskrypcja dostawy pieluch pod drzwi. Stworzenie strony domowej sklepu z podłączeniem do systemu subskrypcyjnego.

Technologie: Twig, Bootstrap 4

ShopGoShop - Aplikacja zakupów online

Junior Frontend Developer

Zakres: Panel klienta - wizard potrzeb klienta - zbieranie danych dotyczacych finansów w formie kilkustopniowego quizu.

2017-11

- 2017-12

Technologie: Angular 4, Ionic-Native 4.4, TypeScript 2.4.2, RxJS 5.5.2

Panel zarządzania koordynatorów sportowych - Olimp

Junior Frontend Developer

Zakres: Rozliczanie koordynatorów z Ministerstwem Sportu i Urzędem

Marszałkowskim.

Technologie: Twig, Bootstrap 4.0, Docker

2017-12

- 2018-01

2017-09

- 2017-11

Rehegoo Presentation - Landing Page sklepu z muzyką

Junior Frontend Developer

Zakres: Ulepszenie strony wizualnej i refactoring aplikacji.

Technologie: JS, HTML, CSS